【裁判字號】    88,訴,324
【裁判日期】    890831
【裁判案由】    毒品危害防制條例
【裁判全文】
臺灣嘉義地方法院刑事判決                          八十八年度訴字第三二四號
    公  訴  人  臺灣嘉義地方法院檢察署檢察官
    被      告  甲○○
    指定辯護人  本院公設辯護人  乙○○
右列被告因違反毒品危害防制條例案件，經檢察官提起公訴（八十八年度偵字第三零
五九號），本院判決如左：
    主  文
甲○○連續販賣第二級毒品，處有期徒刑柒年肆月。販賣毒品所得新台幣貳萬壹仟元
沒收，如全部或一部不能沒收時，以其財產抵償之。
    事  實
一、甲○○意圖營利基於概括之犯意（甲○○於八十七年五月三十一日已滿十八歲）
    ，以門號0000000000號之行動電話為聯絡工具：（一）自八十七年三
    月間某日起至同年十二月間止，在嘉義市○○街七十五巷附近等處所，以每小包
    新台幣（下同）一千元或二千元之價格，連續販賣七次安非他命與賴昭銘（賴昭
    銘另案因「連續販賣第二級毒品安非他命」經本院以八十八年度訴字第二八三號
    判決判處有期徒刑四年，販賣毒品所得新台幣八千元沒收，如全部或一部不能沒
    收時以其財產抵償之）；（二）又自八十七年十一月中旬某日起，在位於嘉義市
    ○○街七十五巷六號附近，以每小包一千元或二千元之價格，連續販賣十一次安
    非他命與龐曉祥（龐曉翔另案因連續販賣第二級毒品安非他命經本院以八十九年
    度少訴字第六號判處有期徒刑四年，販毒所得沒收）。嗣經警先後於八十八年四
    月五日在嘉義市○○街二巷二十一號查獲龐曉翔施用毒品、同年月十三日十四時
    三十分許在嘉義市○○路二三八巷六十四號前查獲賴昭銘販賣第二級毒品之犯行
    後，依龐曉翔、賴昭銘之主動供述而循線查獲上情。
二、案經嘉義市警察局移送台灣嘉義地方法院檢察署檢察官偵查起訴。
    理  由
一、訊據被告矢口否認有前揭犯行，辯稱：其並未販賣安非他命與龐曉祥、賴昭銘，
    而係代龐曉翔、賴昭銘等人向張鳳領購買安非他命云云。
二、惟查：右揭事實：（一）業經證人龐曉翔迭於警訊（供稱：「我於八十七年十一
    月中旬起向甲○○購買約十幾次，通常都以0000000000號電話與其聯
    絡，約在他家附近，不特定地點進行交易。金額一千元或二千元不等」，參警訊
    卷第十三頁正面）、偵查時（供稱：「（問：是否向甲○○買過安非他命？）八
    十七年十月十一月間買過十幾次，有時他打電話約我在外面等，有時叫我在家等
    ，不一定在何處，一次買一二千元」，參偵查卷第八頁正面）、本院調查時（供
    稱：「（問：曾向被告買過？）有的，我打手機給他，他就約在他家附近，我拿
    錢給他，他從朋友處拿出安非他命給我。」參本院八十八年六月二十四日調查筆
    錄）迭次證述詳實；（二）而證人賴昭銘亦於警訊時供稱：「我所販賣之安非他
    命毒品是於八十七年元月至八十七年十一月間向甲○○購買約十五、十六次，購
    買時均以甲○○之行動電話0000000000號聯絡，每次購買均以一小包
    一千元計，每次交易金額約一至二千元。.... 」（參警訊卷第六頁正面、背面
    ）；（三）賴昭銘其後於偵查時雖改稱：「我拜託甲○○向他朋友買，我不知甲
    ○○向何人買」，「八十七年三、四月份開始，至八十七年十二月份，買過十幾
    次。」，「（問：如何聯絡？）打他手機0000000000」，「我只拿錢
    去他家建成街給他，他有時拿去我家給我，有時我去他家拿。」，「（問：一次
    買多少？）一千至二千元。」等語，「（問：何以未對警方說是你叫他幫你買的
    ？）警方說這樣就是他賣我。」云云（參偵查卷第七頁正面、背面），而於本院
    調查時翻異前詞稱：「我是要被告（甲○○）幫忙我去買，他也曾帶我去找他的
    友人買。」，「在警訊時我也作如此陳述，但警方卻說這就是販賣了」云云。（
    四）然經本院依被告之聲請，傳訊被告所指稱協同引領賴昭銘、龐曉翔前往購買
    安非他命之友人張鳳領，則到庭證稱：「（問：被告甲○○有向你買安非他命？
    ）有，一次，是約八十六年或八十七年之事。在貴族三溫暖處向我買的，當初只
    有賣給甲○○一人，賣四千元，只有一次向我買。」，「（問：有無聽過龐曉翔
    、賴昭銘二人？）沒有聽過。」（參本院八十九年三月十三日調查筆錄）等語；
    依張鳳領所供，顯與被告當庭之供述稱：「（你有向張鳳領買過幾次安非他命？
    ）買過很多次，有時代賴昭銘、龐曉翔一起去，約在八十七年十二月份時」等語
    （參本院八十九年三月十三日調查筆錄）顯然相矛盾；而張鳳領既已坦承其有販
    賣安非他命之犯行，則何須僅承認販賣與甲○○而掩飾否認販賣與賴昭銘、龐曉
    翔之犯行？是張鳳領所述應屬實在，甲○○所辯既與張鳳領相左，則甲○○之便
    辯詞自無可採；（五）綜上賴昭銘、龐曉翔、張鳳領迭於警訊、偵查及本院傳訊
    到庭所為之供述觀之，賴昭銘事後於本院調查時翻異之詞，與張鳳領所為供述並
    不相符，而賴昭銘於警訊時之供述則與龐曉翔之指證則互核相符，則賴昭銘事後
    之翻供顯係迴護被告避就之詞，應以賴昭銘於警訊時之供述可採。末查：安非他
    命屬第二級毒品，經政府主管機關極力宣導未經許可不得持有、施用、轉讓、運
    輸、販賣、製造，是如無利得，被告何須甘冒重刑販賣之，足認被告確有營利意
    圖。綜上所述，被告所辯未曾販賣毒品云云，不足採信，事證已臻明確，犯行堪
    以認定。
三、核被告甲○○意圖營利販賣安非他命，所為係犯毒品危害防制條例第四條第二項
    之販賣第二級毒品罪。其販賣安非他命前後之持有行為為低度行為，應為販賣之
    高度行為所吸收，不另論罪。而其先後二十一次（依賴昭銘、龐曉翔俱指稱曾向
    被告購買十幾次，且曾共同購買一、二次之供述，採最有利於被告之證詞，乃認
    被告共販賣安非他命二十一次）販賣安非他命之犯行，時間緊接，手段雷同，所
    犯又為犯罪構成要件相同之罪，顯係基於概括犯意為之，應依刑法第五十六條之
    規定論以一罪，除所犯販賣第二級毒品罪法定本刑無期徒刑部分，依法不得加重
    其刑外，就其餘部分依法加重其刑；爰審酌被告犯罪之動機、目的、手段，犯罪
    時所受之刺激及其品性、生活狀況、智識程度、販賣之次數、犯罪所生危害及其
    犯罪後態度等一切情狀，量處如主文所示之刑，以示儆懲。至於被告先後販賣安
    非他命二十一次，每次交易所得為一千元或二千元，以有利於被告之每次均為一
    千元販賣所得計算，被告因販賣安非他命所得財物，總計為二萬一千元，應依毒
    品危害防制條例第十九條第一項規定諭知沒收，如全部或一部不能沒收時，以其
    財產抵償之。
據上論斷，應依刑事訴訟法第二百九十九條第一項前段，毒品危害防制條例第四條第
二項、第十九條第一項，刑法第十一條前段、第五十六條，判決如主文。
本案經檢察官游悅晨到庭執行職務。
中    華    民    國      八十九      年    八        月    三十一    日
                                      臺灣嘉義地方法院刑事第一庭
                                          法  官  黃國益
右正本證明與原本無異。
如不服本判決，應於判決送達後十日內，向本院提出上訴狀。
                                          書記官  蔡金保
中    華    民    國      八十九      年      九      月      五      日


司法院資訊處製作；財團法人民間司法改革基金會備份。
